# Irregular verbs

**wesan** (to be):

|            | Present | Preterite |
| ---------- | ------- | --------- |
| Indicative | wesan   | weran     |
| Participle | wesend  | wesun     |
| Imperative | wes     |           |
| 1st. sg.   | im      | was       |
| 2nd. sg.   | irs     | wars      |
| 3rd. sg.   | is      | was       |
| 1st. pl.   | sum     | werem     |
| 2nd. pl.   | suj     | werej     |
| 3rd. pl.   | sun     | weren     |

**häban** (to have):

|            | Present | Preterite |
| ---------- | ------- | --------- |
| Indicative | häban   | hadan     |
| Participle | häbend  | hadad     |
| Imperative | häb     |           |
| 1st. sg.   | häbu    | had       |
| 2nd. sg.   | häbes   | hads      |
| 3rd. sg.   | häbet   | had       |
| 1st. pl.   | häbem   | hadem     |
| 2nd. pl.   | häbej   | hadej     |
| 3rd. pl.   | häben   | haden     |

**stán** (to stand):

|            | Present | Preterite |
| ---------- | ------- | --------- |
| Indicative | stán    | studan    |
| Participle | stanend | studad    |
| Imperative | sta     |           |
| 1st. sg.   | stau    | stud      |
| 2nd. sg.   | stas    | studs     |
| 3rd. sg.   | stat    | stud      |
| 1st. pl.   | stam    | studem    |
| 2nd. pl.   | staj    | studej    |
| 3rd. pl.   | stan    | studen    |

**dón** (to do):

|            | Present | Preterite |
| ---------- | ------- | --------- |
| Indicative | dón     | dádan     |
| Participle | dónd    | dán       |
| Imperative | do      |           |
| 1st. sg.   | dou     | dád       |
| 2nd. sg.   | dos     | dáds      |
| 3rd. sg.   | dot     | dád       |
| 1st. pl.   | dom     | dádem     |
| 2nd. pl.   | doj     | dádej     |
| 3rd. pl.   | don     | dáden     |

**gán** (to go):

|            | Present | Preterite |
| ---------- | ------- | --------- |
| Indicative | gán     | gingan    |
| Participle | gánd    | gingun    |
| Imperative | ga      |           |
| 1st. sg.   | gau     | ging      |
| 2nd. sg.   | gas     | ginges    |
| 3rd. sg.   | gat     | ging      |
| 1st. pl.   | gan     | gingem    |
| 2nd. pl.   | gaj     | gingej    |
| 3rd. pl.   | gan     | gingen    |
